臺灣臺北地方法院交通事件裁定　　　　 94年度交聲字第422號
　　異議人即
　　受處分人　甲○○
上列受處分人因違反道路交通管理處罰條例案件，對於臺北市交
通事件裁決所於中華民國94年2月18日所為之北市裁三字第裁22-
A00000000號裁決，聲明異議，本院裁定如下：
    主  文
異議駁回。
    理  由
一、按道路交通安全規則所稱之「汽車」，係指在道路上不依軌
    道或電力架線而以原動機行駛之車輛（包含機器腳踏車）；
    又行車速度，依標誌或標線之規定，無標誌或標線者，在市
    區道路，時速不得超過五十公里，在郊外道路時速不得超過
    六十公里，但在未劃設車道線或行車分向線之道路，市區時
    速不得超過三十公里，郊外時速不得超過四十公里，道路交
    通安全規則第2條第1項第1款及第93條第1項第1款定有明文
    。又道路交通管理處罰條例所稱之「車輛」，係指在道路上
    以原動機行駛之汽車（包括機器腳踏車）或以人力、獸力行
    駛之車輛；而汽車駕駛人，行車速度，超過規定之最高時速
    者，處新臺幣（下同）1200元以上2400元以下罰鍰；另汽車
    駕駛人，有違反道路交通管理處罰條例第40條第1項之情形
    者，除依原條款處罰鍰外，並記違規點數1點，道路交通管
    理處罰條例第3條第8款、第40條第1項及第63條第1項第1款
    分別定有明文。次按，汽車駕駛人之違規行為經以科學儀器
    取得證據資料，當場不能掣單舉發者，得對汽車所有人逕行
    舉發之；逕行舉發違反道路交通管理事件，經汽車所有人依
    通知單之應到案日期前到案，並告知違規駕駛人姓名、身分
    證統一編號及住址者，處罰機關應即另行通知違規駕駛人到
    案依法處理；逾應到案日期或雖於期限內申訴，惟未告知實
    際駕駛人，處罰機關應依道路交通管理處罰條例第85條第3
    項規定處罰該汽車所有人；又違反道路交通管理事件行為人
    ，未依規定自動繳納罰鍰，或未依規定到案聽候裁決，處罰
    機關應於二個月內依標準表逕行裁決之，道路交通管理處罰
    條例第7之2條、違反道路交通管理事件統一裁罰基準及處理
    細則第24條及第44條第1項分別定有明文。而汽車駕駛人駕
    駛汽車行車速度超過規定之最高時速者，依違反道路交通管
    理事件統一裁罰基準及處理細則第44條第1項及違反道路交
    通管理事件統一裁罰基準表（以下稱基準表）之規定，尚需
    依行為人所駕駛車輛之種類、超過最高時速之公里數及
    有無在應到案日期前到案等三項因素，為之決定應對行為
    人所處罰鍰之數額，是受處分人如係駕駛機器腳踏車行車速
    度超過規定之最高時速二十公里以上而為警舉發，未於舉發
    通知單上所載之應到案日期前到案聽候裁決，經處罰機關調
    查後仍認定其有上開違規行為而逕行裁決處罰者，依違反道
    路交通管理事件統一裁罰基準及處理細則第44條第1項及上
    開基準表之規定，應對該受處分人處以2200元之罰鍰，並記
    違規點數1點。
二、本件受處分人即異議人甲○○於民國93年10月14日12時49分
    許，駕駛其所有之車號為BGJ-383號之重型機車，行經臺北
    市○○路246巷往北之速限為時速三十公里路段，竟以時速
    五十六公里之速度超速行駛，而為設置於路旁之測速器以拍
    照之方式採證，嗣由臺北市政府警察局萬華分局員警以受處
    分人所有之前開車輛有前揭違反道路交通管理處罰條例第40
    條第1項規定之行為掣單舉發，並將前開舉發通知單送達於
    受處分人，嗣受處分人未於舉發通知單所載應到案日期（即
    93年11月21日）前到案聽候裁決，且迄至94年3月16日始向
    原處分機關提出申訴，並告知其為實際駕駛人，案經原處分
    機關即臺北市交通事件裁決所函請舉發單位即臺北市政府警
    察局萬華分局調查，因認受處分人所有之車輛確有前開違規
    行為，原處分機關乃以「駕駛人行車速度，超過規定之最高
    時速二十公里以上」之違規事實，並依道路交通管理處罰條
    例第40條第1項、違反道路交通管理事件統一裁罰基準及處
    理細則第44條第1項及上開基準表之規定，於應到案日期後
    二個月（即94年2月18日）逕行裁處受處分人罰鍰2200元，
    並記違規點數1點等事實，此有臺北市政府警察局萬華分局
    94年4月6日北市警萬分交字第09431249000號函、交通違規
    案件陳述書、臺北市交通裁決所所違反道路交通管理事件之
    北市裁三字第裁22-A00000000號裁決書及上開裁決書之掛號
    郵件收件回執等影本在卷可稽。
三、受處分人甲○○於聲明異議狀內固不否認確有以前揭速度騎
    乘機器腳踏車於前揭時間行經上開路段等事實，然辯稱：上
    開地段之速限為四十公里，其行車速度並未超過規定之最高
    時速二十公里以上云云。經查：受處分人於前揭時間駕駛上
    開車輛以時速五十六公里之速度行經前開違規地點等情，業
    經其自承在卷，且有現場採證照片在卷可稽；而本件行為時
    上開路段之速限為時速三十公里，且該速限三十公里之標誌
    迄至93年11月5日始拆除，亦經臺北市政府警察局萬華分局
    於94年4月6日以前揭函文函覆在卷，受處分人所有之上開車
    輛自有行車速度超過規定之最高時速二十公里以上之情形。
    是受處分人上開所辯，顯與事實不符，不足採信。本件事證
    明確，受處分人之上開違規行為，應堪認定。
四、綜上所述，受處分人確有於前揭時間騎乘機器腳踏車行車速
    度超過規定之最高時速二十公里以上之行為，自屬違反道路
    交通管理處罰條例第40條第1項之規定，而受處分人未於舉
    發通知單上所載應到案日期（即93年11月21日）到案聽候裁
    決，經原處分機關依規定於應到案日期後二個月（即94年2
    月18日）逕行裁處，是原處分機關依道路交通管理處罰條例
    第40條第1項、違反道路交通管理事件統一裁罰基準及處理
    細則第44條第1項及前揭基準表之規定裁處受處分人罰鍰220
    0元，並記違規點數1點，經核並無違誤。本件受處分人猶執
    前詞，指摘原處分不當，自無理由，應予駁回。
據上論斷，應依道路交通案件處理辦法第19條，裁定如主文。
中　　華　　民　　國　　94　　年　　7 　　月　　4　　日
                  臺灣臺北地方法院交通法庭
                        法  官  黃雅君
上正本證明與原本無異。
如不服本裁定，應於裁定送達後5日內向本院提出抗告狀。
                        書記官  陳麗津
中　　華　　民　　國　　94　　年　　7 　　月　　6 　　日
